【裁判字號】    95,訴,1736
【裁判日期】    950727
【裁判案由】    毒品危害防制條例
【裁判全文】
臺灣板橋地方法院刑事判決              95年度訴字第1736號
公  訴  人  臺灣板橋地方法院檢察署檢察官
被      告  乙○○
上列被告因違反毒品危害防制條例案件，經檢察官提起公訴（95
年度毒偵字第2915號），本院依簡式審判程序判決如下：
    主  文
乙○○連續施用第一級毒品，累犯，處有期徒刑壹年。扣案之第
一級毒品海洛因陸包（合計淨重壹點玖參公克，空包裝共重壹點
捌柒公克）沒收銷燬之。
    事  實
一、乙○○前因施用毒品案件，經本院以九十年度毒聲字第二五
    一０號裁定送強制戒治，於民國九十一年八月二十三日執行
    強制戒治完畢，此次施用毒品犯行並經檢察官提起公訴，由
    本院以九十年度易字第二六九一號判決判處有期徒刑七月，
    經臺灣高等法院以九十一年度上易字第一五四一號判決駁回
    上訴而確定；乙○○另因施用毒品案件，由本院以九十一年
    度訴字第一二０六號判決判處有期徒刑八月確定，上開二罪
    經本院以九十一年度聲字第一八九三號裁定定應執行刑有期
    徒刑一年一月後，於九十二年七月十五日縮短刑期假釋出獄
    ，刑期至九十二年八月三十日屆滿，其假釋未經撤銷，以已
    執行論。乙○○復因施用毒品案件，經本院以九十三年度訴
    字第一一五０號判決判處有期徒刑九月確定，於九十四年十
    月十四日縮短刑期執行完畢。詎猶不知悔改，於前次強制戒
    治執行完畢後五年內，復基於施用第一級毒品海洛因之概括
    犯意，自九十五年三月間某日起至同年四月九日止，在臺北
    縣三峽鎮○○路五十九號住處，以將海洛因捲入香煙內吸用
    之方式，連續施用海洛因多次，平均每星期施用四、五次。
    嗣於九十五年四月九日晚間十時五十分許，為警在臺北縣鶯
    歌鎮○○○路一五五之四號六樓之三陳亞婷之住處為警查獲
    ，並當場扣得海洛因六包（合計淨重一點九三公克，空包裝
    重一點八七公克）。
二、案經臺北縣政府警察局汐止分局移送臺灣板橋地方法院檢察
    署檢察官偵查起訴。本院於準備程序進行中，被告乙○○就
    被訴事實為有罪之陳述，經告知簡式審判程序之旨，並聽取
    公訴人、被告之意見後，本院合議庭裁定由受命法官獨任進
    行簡式審判程序。
    理  由
一、上揭犯罪事實，業據被告迭於偵查及本院準備程序、審理時
    均自白不諱，其於九十五年四月九日為警查獲後採集之尿液
    檢體，經送臺灣檢驗科技股份有限公司以酵素免疫分析法初
    驗、氣相層析質譜儀法確認之結果，確呈嗎啡陽性反應，有
    該公司於九十五年四月二十五日出具之濫用藥物尿液檢驗報
    告一份、尿液檢體編號對照表一紙在卷可憑。又警方於上揭
    期日當場扣得之白粉六包，均含海洛因成分，合計淨重一點
    九三公克，空包裝共重一點八七公克之事實，有法務部調查
    局九十五年五月二十六日調科壹字第０６００１１７４１號
    、九十五年五月十六日調科壹字第０６００１１７４２號鑑
    定通知書二份附卷可憑，足認被告上開自白確與事實相符，
    且其施用之毒品亦係海洛因無訛。再查，被告前因施用毒品
    案件，經本院以九十年度毒聲字第二五一０號裁定送強制戒
    治，於九十一年八月二十三日執行強制戒治完畢之事實，另
    有臺灣高等法院被告前案紀錄表一份在卷可考。從而被告於
    前次強制戒治執行完畢後，五年內再犯施用第一級毒品罪，
    事證明確，其犯行堪予認定。
二、查被告行為後，如附表所示之相關法律均業經變更，並均於
    九十五年七月一日施行，茲經整體比較結果，裁判時之新法
    並未較有利於被告，依現行刑法第二條第一項前段規定（現
    行刑法第二條第一項之規定，係規範行為後法律變更所生新
    舊法比較適用之準據法，於新法施行後，應適用新法第二條
    第一項之規定，為「從舊從輕」之比較，有最高法院九十五
    年第八次刑事庭會議決議可資參考），自均應適用行為時即
    修正前之各規定論處，合先敘明。核被告所為，係犯毒品危
    害防制條例第十條第一項之施用第一級毒品罪。被告持有海
    洛因之低度行為，為施用之高度行為所吸收，不另論罪。被
    告自九十五年三月間某日起至同年四月九日止，期間多次施
    用海洛因，時間緊接，所犯係構成要件相同之罪，顯基於概
    括犯意為之，為連續犯，應依修正前刑法第五十六條之規定
    ，論以一罪，並加重其刑。又被告前因施用毒品案件，分別
    由本院以九十年度易字第二六九一號判決判處有期徒刑七月
    ，經臺灣高等法院以九十一年度上易字第一五四一號判決駁
    回上訴而確定，以及由本院以九十一年度訴字第一二０六號
    判決判處有期徒刑八月確定，上開二罪經本院以九十一年度
    聲字第一八九三號裁定定應執行刑有期徒刑一年一月後，於
    九十二年七月十五日縮短刑期假釋出獄，刑期至九十二年八
    月三十日屆滿，其假釋未經撤銷，以已執行論；其復因施用
    毒品案件，經本院以九十三年度訴字第一一五０號判決判處
    有期徒刑九月確定，於九十四年十月十四日縮短刑期執行完
    畢之事實，有臺灣高等法院被告前案紀錄表一份在卷可考，
    其受有期徒刑之執行完畢，五年內再犯本件有期徒刑以上之
    罪，為累犯，應依法遞加重其刑。爰審酌被告前已多次因施
    用毒品經法院論罪科刑，均猶不知遠離毒害，顯然漠視法令
    之禁制，且自承平均每星期施用四、五次，毒癮不小，暨其
    犯罪之動機、目的、所生危害等一切情狀，量處如主文所示
    之刑。警方於上揭期日、處所扣得之海洛因六包，被告雖否
    認為其所有，惟坦承確曾施用該扣案之海洛因，核與本案犯
    罪事實有關，故其中合計淨重一點九三公克之海洛因，屬第
    一級毒品，依毒品危害防制條例第十八條第一項前段規定，
    不問何人所有，均應沒收銷燬之；至於裝盛上開海洛因之外
    包裝袋（合計共重一點八七公克），因法務部鑑驗毒品之標
    準作業流程，毒品秤重主要以傾倒方式，必要時輔以刮杓刮
    取，儘可能將原送驗包裝物內毒品與包裝物分離後個別秤重
    ，所得之毒品重量登載為「淨重」，包裝物重量則登載為「
    空包裝重」，然依上述二種方式分離，原送驗包裝物內均仍
    會有微量毒品成分殘留，此為本院歷來辦理毒品案件職務上
    所知悉，並有法務部調查局九十四年四月十二日調科壹字第
    ０九四００一一四七四０號函一紙附卷可憑，上開外包裝袋
    既仍含有微量海洛因成分無法析離，爰併依前揭規定宣告沒
    收銷燬之。至於當日另扣得之注射針筒六支、空分裝袋十個
    及吸管二支等物，被告均否認為其所有，本院復查無其他證
    據足認該等物品之歸屬，且皆非違禁物，爰不併予宣告沒收
    ，附此敘明。
三、如不服本判決，得自收受送達之日起十日內，向本院提出上
    訴。
據上論斷，應依刑事訴訟法第二百七十三條之一第一項、第二百
九十九條第一項前段，毒品危害防制條例第十條第一項、第十八
條第一項前段，刑法第十一條前段、第二條第一項前段、修正前
第五十六條、修正前第四十七條，判決如主文。
本案由檢察官甲○○提起公訴，經檢察官溫祖德到庭執行職務。
中    華    民    國    95    年    7     月    27    日
                  刑事第九庭  法  官  劉元斐
上列正本證明與原本無異。
如不服本判決，應於判決送達後十日內向本院提出上訴狀 (應附
繕本) ，上訴於臺灣高等法院。
                              書記官  郭玉芬
中    華    民    國    95    年    7     月    27    日
附錄本案論罪科刑所引法條：
毒品危害防制條例第十條：
施用第一級毒品者，處六月以上五年以下有期徒刑。
施用第二級毒品者，處三年以下有期徒刑。
附表
┌──────┬───────────┬───────────┬────────────┐
│相關修正條文│行為時即修正前之規定  │裁判時即修正後之規定  │本案具體適用後之比較結果│
├──────┼───────────┼───────────┼────────────┤
│連續犯（刑法│連續數行為而犯同一之罪│（刪除）              │刑法第五十六條連續犯之規│
│第五十六條）│名者，以一罪論。但得加│                      │定，業於九十四年一月七日│
│            │重其刑至二分之一。    │                      │修正公布刪除，並於九十五│
│            │                      │                      │年七月一日施行，則被告之│
│            │                      │                      │犯行，因行為後新法業已刪│
│            │                      │                      │除連續犯之規定，此刪除雖│
│            │                      │                      │非犯罪構成要件之變更，但│
│            │                      │                      │顯已影響行為人刑罰之法律│
│            │                      │                      │效果，自屬法律有變更。依│
│            │                      │                      │現行刑法第二條第一項規定│
│            │                      │                      │，比較新、舊法結果，被告│
│            │                      │                      │多次施用海洛因之犯行，依│
│            │                      │                      │修正前之規定乃論以一罪，│
│            │                      │                      │依修正後之規定則有可能數│
│            │                      │                      │罪併罰，修正後之規定並未│                      │。                      │
│            │                      │                      │較有利於被告。          │                      │                        │
├──────┼───────────┼───────────┼────────────┤
│累犯（刑法第│受有期徒刑之執行完畢，│受徒刑之執行完畢，或一│被告於如犯罪事實欄所載之│
│四十七條）  │或受無期徒刑或有期徒刑│部之執行而赦免後，五年│有期徒刑執行完畢後，五年│
│            │一部之執行而赦免後，五│以內故意再犯有期徒刑以│內故意再犯本件有期徒刑以│
│            │年以內再犯有期徒刑以上│上之罪者，為累犯，加重│上之罪，無論依左揭修正前│
│            │之罪者，為累犯，加重本│本刑至二分之一。      │或修正後之規定，均構成累│
│            │刑至二分之一。        │                      │犯，修正後之規定並未較有│
│            │                      │                      │利於被告，自應適用行為時│
│            │                      │                      │即修正前刑法第四十七條之│
│            │                      │                      │規定。                  │
└──────┴───────────┴───────────┴────────────┘


司法院資訊處製作；財團法人民間司法改革基金會備份。
